【裁判字號】    92,易,164
【裁判日期】    920505
【裁判案由】    詐欺等
【裁判全文】
臺灣臺北地方法院刑事判決                          九十二年度易字第一六四號
    公  訴  人  臺灣臺北地方法院檢察署檢察官
    被      告  乙○○
右列被告因詐欺等案件，經檢察官提起公訴（九十二年度偵字第二七八號），本院判
決如左：
    主  文
乙○○連續意圖為自己不法之利益，以無線方式，盜用他人電信設備通信，處有期徒
刑月，如易科罰金，以佰元折算壹日。
如附表所示之行動電話支均沒收。
    事  實
一、乙○○前因侵占遺失物案件，經本院以九十一年度簡字第七○九號判處罰金一千
    元確定（不構成累犯），竟仍不知悔改，於民國九十一年三月二十四日晚上八時
    許，在臺北市○○○路○段一三○號前，拾獲甲○○所遺失之皮夾（內有學生證
    、身分證、金融卡各一張及門號為0000000000、000000000
    0號之ＳＩＭ卡二枚），因將上開0000000000號之ＳＩＭ卡插入自己
    之行動電話內而接獲甲○○所傳請求返還皮夾及證件之簡訊，明知上開ＳＩＭ卡
    二枚為他人遺失之物品而應與皮夾及證件一併返還甲○○，竟意圖為自己不法之
    所有及不法利益之概括犯意，僅將皮夾及證件交還甲○○而將上開ＳＩＭ卡二枚
    侵占入己，先將門號0000000000號之ＳＩＭ卡插入自己所有之行動電
    話以使用，始發現該門號業因甲○○辦理掛失手續而無法使用，再自九十一年三
    月二十四日晚上八時零七分四十八秒起至同年月三十日下午三時三十分十二秒止
    ，將門號0000000000之ＳＩＭ卡先後插入自己所有之三支行動電話（
    序號為000000000000000號、000000000000000
    號、000000000000000號之型號ＣＤ九二八、ＮＯＫＩＡ八二一
    ○、ＮＯＫＩＡ五一三○）內使用，連續撥打上開行動電話，以無線方式，向臺
    灣大哥大股份有限公司（下稱臺灣大哥大公司）傳送行使該門號ＳＩＭ卡所代表
    之訊號，並隱瞞其非該行動電話合法使用人之事實，致臺灣大哥大行動電話之通
    話系統陷於錯誤，誤以為係該門號合法申請人丙○○即甲○○之母親所使用而予
    以接收、提供通話服務，進而盜用該電信設備通信，計詐得免費使用行動電話通
    信之財產上不法利益達新臺幣一萬五千四百三十七點三元。
二、案經桃園縣警察局報請臺灣桃園地方法院檢察署呈請臺灣高等法院檢察署檢察長
    令轉臺灣臺北地方法院檢察署檢察官偵查起訴。
    理  由
一、上開犯罪事實，業據被告乙○○於警詢、偵查及本院調查中坦白承認，核與被害
    人甲○○及丙○○證述情節相符，並有臺灣大哥大公司行動電話費帳單及雙向通
    聯資料查詢單在卷可資佐證，被告自白核與事實相符，本件事證業已明確，被告
    犯行堪以認定。
二、核被告所為，係犯刑法第三百三十七條之侵占遺失物罪、電信法第五十六條第一
    項之盜用他人電信設備通信既遂罪及電信法第五十六條第四項、第一項盜用他人
    電信設備通信罪未遂罪。（原起訴法條雖為刑法第三百三十九條第二項之詐欺罪
    ，然業經蒞庭檢察官當庭更正為電信法第五十六條第一項之罪，並經本院諭知被
    告上開變更情形）。被告利用0000000000號ＳＩＭ卡盜用他人電信設
    備通信未遂及多次利用0000000000號ＳＩＭ卡盜用他人電信設備通信
    既遂之犯行，時間緊接，犯罪手法相同，觸犯構成要件相同之罪名，顯係基於概
    括犯意所為，屬連續犯，應依刑法第五十六條之規定論以一罪並加重其刑。至於
    被告所犯上開二罪間，有方法目的之牽連犯一罪關係，應依刑法第五十五條之規
    定，從一重論以盜用他人電信設備通信罪。爰審酌被告雖前有侵占遺失物前科，
    但於警詢、偵查及本院調查中均坦白承認犯行，且於本院審理中當庭賠償丙○○
    所繳付之電話費，犯後態度良好，係因一時失慮而觸犯刑章、犯罪次數及對被害
    人所生之危害等情狀，量處如主文所示之刑，並諭知易科罰金之折算標準。末如
    附表所示之三支行動電話，係被告犯電信法第五十六條第一項罪之電信器材，應
    依電信法第六十條之規定宣告沒收。
據上論斷，應依刑事訴訟法第二百九十九條第一項前段，電信法第五十六條第一項、
第六十條，刑法第十一條前段、第五十六條、第三百三十七條、第五十五條、第四十
一條第一項前段，罰金罰鍰提高標準條例第一條前段、第二條，判決如主文。
本案經檢察官陳弘杰到庭執行職務
中      華      民      國    九十二    年      五      月      五      日
                              臺灣臺北地方法院刑事第一庭
                                  審判長法  官    陳興邦
                                        法  官    劉亭柏
                                        法  官    唐于智
右正本證明與原本無異。
如不服本判決，應於判決送達後十日內向本院提出上訴狀(應抄附繕本)。告訴人
或被害人如對於本判決不服者，應具備理由請求檢察官上訴，其上訴期間之計算
係以檢察官收受判決正本之日期為準。
            書記官    陳俐妙
中      華      民      國    九十二    年      五      月      五      日
附錄本案論罪法條
電信法第五十六條第一項
意圖為自己或第三人不法之利益，以有線、無線或其他電磁方式，盜接或盜用他人電
信設備通信者，處五年以下有期徒刑，得併科新台幣一百五十萬元以下罰金。
刑法第三百三十七條
意圖為自己獲第三人不法之所有，而侵占遺失物、漂流物或其他離本人所持有之物者
，處五百元以下罰金。
附表
┌──┬───────────────────┬────────────┐
│編號│物品名稱、數量                        │備註        │
├──┼───────────────────┼────────────┤
│一  │序號為000000000000000號│未扣案                  │
│    │、型號為ＣＤ九二八之行動電話一支      │                        │
├──┼───────────────────┼────────────┤
│二  │序號為000000000000000號│未扣案                  │
│    │、型號為ＮＯＫＩＡ八二一○之行動電話一│                        │
│    │支                                    │                        │
├──┼───────────────────┼────────────┤
│三  │序號為000000000000000號│扣案（即九十一年度藍保管│
│    │、型號為ＮＯＫＩＡ五一三○之行動電話一│字第二六三一號）        │
│    │支                                    │                        │
└──┴───────────────────┴────────────┘


司法院資訊處製作；財團法人民間司法改革基金會備份。
